#Config:
#  hfst:
#    Gen: ../../../src/generator-dict-gt-norm.hfst
#    Morph: ../../../src/analyser-dict-gt-norm.hfst
#  xerox:
#    Gen: ../../../src/generator-dict-gt-norm.xfst
#    Morph: ../../../src/analyser-dict-gt-norm.xfst
#    App: lookup
#
#Tests:
#
#  Noun - element: # MLO, ok
#    element+N+Sg+Nom: element
#    element+N+Sg+Gen: element
#    element+N+Sg+Acc: element
#    element+N+Sg+Ill: elemeentân
#    element+N+Sg+Loc: elemeentist
#    element+N+Sg+Com: elementtáin
#    element+N+Sg+Abe: elementtáá
#    element+N+Ess: elementtin
#    element+N+Par: elementtid
#    element+N+Pl+Nom: elemeenteh
#    element+N+Pl+Gen: elemeentij
#    element+N+Pl+Acc: elemeentijd
#    element+N+Pl+Ill: elementtáid
#    element+N+Pl+Loc: elemeentijn
#    element+N+Pl+Com: [elementijguin, elementijgijn]
#    element+N+Pl+Abe: elementijttáá
